【裁判字號】    90,交易,124
【裁判日期】    900613
【裁判案由】    公共危險
【裁判全文】
臺灣高雄地方法院刑事判決                          九十年度交易字第一二四號
    公  訴  人  臺灣高雄地方法院檢察署檢察官
    被      告  丁○○
右列被告因公共危險案件，經檢察官聲請簡易判決處刑（九十年度偵字第一三七六號
），經本院高雄簡易庭認不宜依簡易判決處刑，簽准改依通常程序審判，本院判決如
左：
    主  文
丁○○無罪。
    理  由
一、公訴意旨略以：被告丁○○於民國九十年一月五日十八時三十分許，在酒後已不
    能安全駕駛汽車之情形下，竟仍駕駛車牌號碼ＹＯ─八○六號營業小客車，沿高
    雄市○○○路南向北行駛，因而於行經該路與十全路口時，與甲○○所駕駛之車
    牌號碼ＺＧＺ─四七一號輕型機車發生碰撞，經警據報前往處理，對被告丁○○
    實施酒精濃度測試結果，其酒精濃度側定值達每公升○．三○亳克。因認被告丁○○涉犯刑法第一百八十五條之三之公共危險罪嫌。
二、按犯罪事實應依證據認定之，無證據不得推定其犯罪事實，復不能證明被告犯罪
    者，應諭知無罪之判決，刑事訴訟法第一百五十四條、第三百零一條第一項分別
    定有明文。又刑法第一百八十五條之三公共危險罪規定之構成要件，除須駕駛人
    服用毒品、麻醉藥品、酒類或其他相類之物駕駛動力交通工具外，尚須符合「不
    能安全駕駛動力交通工具而駕駛」之要件，此觀該條文義自明。
三、訊據被告丁○○固坦認確於右揭時、地，飲酒後酒精濃度每公升○．三○毫克之
    情況下，駕駛上開營業小客車，而與甲○○於上開交岔路口發生碰撞之事實不諱
    ，惟堅決否認有因服用酒類，致不能安全駕駛車輛之犯行，辯稱：於右揭時、地
    ，伊係遵從交岔路口指揮交通警察之手勢，而從博愛路左轉向十全路，當時博愛
    路由北向南之車輛均已停止，本件係因甲○○不聽從交通警察指揮手勢，強行通
    過該路口，因而伊車前保險桿車牌處撞及甲○○機車之左後側等語。經查：
  (一)被告確於右揭時、地，飲酒後酒精濃度每公升○．三○毫克之情況下，駕駛上開
    營業小客車，而與甲○○於上開交岔路口發生碰撞之事實，業據被告於警訊及偵
    、審中均供承明白，核與證人甲○○於警訊及本院審理時證述之情節相符，並證
    人即測試酒精濃度之員警丙○○於本院審理時證述屬實，且有被告上開酒精測定
    值表正本、測繪道路交通事故現場草圖及測試觀察紀錄表各乙紙附卷可稽，是被
    告此部分之自白核與事實相符，堪信為真實。
  (二)被告於肇事後，經警員測試其吐氣後所含酒精濃度結果，其吐氣後所含酒精成分
    固已達每公升升○．三○毫克（ＭＧ／Ｌ），此有上開酒精測試單一紙在卷可憑
    。惟證人即測試酒精濃度之員警丙○○於本院審理時證述：本件係由伊測試被告
    之酒精濃度，當時有於事故現場對被告制作談話筆錄，被告答話、言談及舉止均
    正常，是因聞到被告有酒味，始對被告做酒精測試等語，證人即制作警訊筆錄之
    員警戊○○於本院審理時亦證稱：於制作筆錄時，被告意識清醒，答話、走路皆
    正常，臉上有一點紅，並有酒味等語；準此，被告於案發當時之精神狀態良好，
    堪予認定。
  (二)證人甲○○於本院審理時證稱：當時伊騎乘機車沿博愛路由北向南方向行駛，欲
    往博愛地下道，而被告係在博愛路欲左轉至十全路，伊欲通過該路口時，見燈號
    已閃綠證，通過停止線時應是黃燈，伊當時係想直接就過去，所以發生本件車禍
    ，伊確有過失，當時確有義交在路口中間指揮交通，但伊並無看見義交指揮之情
    形，而被告是左轉的第一輛車，伊雖與被告發生擦撞，但伊不願追究等語，又證
    人即當時在該路口指揮交通之義交己○○及乙○○於本院審理時證述：當時係己○○在該路口中央指揮交通，而由乙○○在博愛路口控制左轉車輛，當時是下班
    時間，車流量很大，所以先由直行車輛通行後，再由己○○指揮直行車輛停止，
    而讓左轉車輛通行，本件事故發生原因，己○○已指揮博愛路直行車輛停止，而
    讓左轉車輛通行，故乙○○即放行由沿博愛路由南向北方向行駛欲左轉十全路之
    車輛，當時燈號應尚為綠燈，本件是因甲○○不遵守指揮而為被告撞到的等語。
    從而，本件車禍發生之原因，係因證人甲○○未遵守義交之指揮手勢，始發生本
    件事故。況參酌德國、美國及法務部八十八年五月十八日法八八檢字第００一六
    六九號函之認定標準，被告吐氣後所含酒精濃度尚未達每公升○．五五毫克以上
    之標準。
三、綜上，被告丁○○雖於飲酒後酒精濃度每公升○．三○毫克之情形下，仍駕駛上
    開營業小客車，而與甲○○於上開交岔路口發生本件事故，惟被告於案發當時之
    精神狀態良好，本件車禍發生之原因，係因證人甲○○未遵守義交之指揮手勢，
    並非被告因服用酒類，致不能安全駕駛車輛，已如前述，且亦無證據足資認定被
    告服用酒類後已達「不能安全駕駛」動力交通工具之程度而仍駕駛動力交通工具
    。此外，復查無其他積極證據，足資證明被告已達「不能安全駕駛」動力交通工
    具之程度，則縱被告服用酒類後，駕駛上開營業小客車，其行為與刑法第一百八
    十五條之三公共危險罪規定之構成要件尚屬有間，揆諸前揭說明，不能證明被告
    犯罪，依法應諭知無罪之判決。至被告經警員測試其吐氣後所含酒精濃度結果，
    其吐氣後所含酒精成分已超過每公升○‧二五毫克（ＭＧ／Ｌ），此僅屬違反道
    路交通管理處罰條例之行政罰問題，尚不能據此即認被告確有公共危險罪之犯行
    ，併此敘明。
據上論斷，應依刑事訴訟法第三百零一條第一項，判決如主文
中      華      民      國        九十    年      六    月      十三    日
                                  臺灣高雄地方法院刑事第六庭
                                      法  官    洪榮家
右正本證明與原本無異。
如不服本判決，應於判決送達後十日內，向本院提出上訴狀。
                                      書記官    陳寰瑛
中      華      民      國        九十    年      六    月  十三    日


司法院資訊處製作；財團法人民間司法改革基金會備份。
